【裁判字號】    98,勞安訴,2
【裁判日期】    981130
【裁判案由】    過失致死等
【裁判全文】
臺灣臺南地方法院刑事判決             98年度勞安訴字第2號
公  訴  人  臺灣臺南地方法院檢察署檢察官
被      告  甲○○
上列被告因過失致死等案件，經檢察官提起公訴（98年度偵字第
7134號），嗣被告於準備程序中為有罪之陳述，經告以簡式審判
之旨，並聽取當事人之意見後，經本院合議庭裁定以簡式審判程
序審理，本院判決如下：
    主  文
甲○○從事業務之人，因業務上之過失致人於死，處有期徒刑捌
月。緩刑伍年。
    事  實
一、甲○○於民國（下同）97年11月12日，承攬海燕紙品實業股
    份有限公司位於臺南縣仁德鄉○○村○○路18號屋頂補漏工
    程，即僱用高榮鎮從事雜工工作，並由甲○○負責上開工程
    之施工、監督工地安全維護及管理事務等工作，為從事業務
    之人，亦為勞工安全衛生法所稱之雇主。甲○○僱用勞工高
    榮鎮於上開工程之屋頂上從事修補作業，勞工有因於鐵皮板
    材料構築之屋頂從事作業時，本應注意應於屋架上設置適當
    強度、寬度在30公分以上之踏板或裝設安全護網，且對於在
    高度2公尺以上之高處作業，應使勞工確實使用安全帶、安
    全帽及其他必要之防護具，且無不能注意之情事，竟未依規
    定設置上開安全護網，亦未使勞工確實使用安全帶等防護具
    ，以防止墬落所引起之危害進而保護施工人員之安全，致高
    榮鎮於97年11月18日上午10時50分許，在上址從3樓屋頂踩
    破光浪板，不慎發生失足穿破採光浪板墬落地面，致頭部撞
    傷，經送國立成功大學醫學院附設醫院急救，仍因顱內出血
    ，於同日13時10分許不治死亡。
二、案經臺南縣警察局歸仁分局報請臺灣臺南地方法院檢察署檢
    察官相驗後主動偵查起訴。
    理  由
一、上揭犯罪事實，業據被告於本院準備程序、審理時均自白不
    諱，並經證人即被害人家屬丙○○於警詢及偵查中證述綦詳
    ，並有行政院勞工委員會南區勞動檢查所98年1月13日勞丁
    ○製字第0971015095號函暨檢送之職業災害檢查報告書、照
    片3紙在卷可稽（見97年度相字第1516號第41頁至第56頁）
    。而高榮鎮因前述自高處墬落而受有頭部撞傷，致顱內出血
    ，經送醫急救後，仍於97年11月18日不治死亡乙節，經臺灣
    臺南地方法院檢察署檢察官率同法醫師相驗明確，有國立成
    功大學醫學院附設醫院乙種診斷證明書第046201號、97年11
    月18日勘驗筆錄、相驗屍體證明書、檢驗報告書及相驗照片
    22張、現場照片及建物側面圖各一份附卷可憑（見97年度相
    字第1516號第11、15、18至23頁、25至40頁），足認被告之
    自白與事實相符。從而本案事證明確，被告犯行堪予認定。
二、核被告甲○○所為，係犯刑法第276條第2項之業務過失致死
    罪，及違反勞工安全衛生法第5條第1項第5款之規定，致發
    生同法第28條第2項第1款之死亡職業災害，而應依同法第31
    條第1項規定論科。被告以同一行為觸犯上開違反勞工安全
    衛生法之罪、刑法業務過失致死罪，為想像競合犯，應依刑
    法第55條規定，從一重之業務過失致死罪論處。爰審酌被告
    未盡注意義務供給必要安全衛生設備，對被害人及家屬造成
    無可回復之損害，犯罪所生之危害非輕，惟於犯罪後坦承犯
    行不諱，且已與被害人家屬達成和解，已按和解條件賠償被
    害人家屬新臺幣7萬元，除據被害人家屬丙○○於本院行準
    備程序時供陳明確外，尚有本院98年度重訴字第182號和解
    筆錄一份附卷可證（見院卷第42、47頁），兼衡被告之動機
    、目的、與被害人之關係、所生之損害及犯罪後之態度等一
    切情狀，量處如主文所示之刑。末查被告前未曾因故意而受
    有期徒刑以上刑之宣告，此有臺灣高等法院被告前案紀錄表
    一份在卷可參，其因未盡注意義務致犯本罪，犯後自承悔意
    ，且事後業與被害人家屬達成和解，經此偵、審程序之教訓
    ，當知所警惕，信無再犯之虞，本院認對其所宣告之刑，以
    暫不執行為適當，爰併予宣告緩刑5年，以啟自新。
據上論斷，應依刑事訴訟法第273條之1第1項、第299條第1項前
段，勞工安全衛生法第31條第1項，刑法第11條前段、第276條第
2項、第55條、第74條第1項第1款，刑法施行法第1條之1，判決
如主文。
本案經檢察官乙○○到庭執行職務。
中    華    民    國    98    年    11    月    30    日
                  刑事第十五庭  法  官  林彥君
以上正本證明與原本無異
如不服本判決應於收受本判決後10日內向本院提出上訴書狀，並
應敘述具體理由。其未敘述上訴理由者，應於上訴期間屆滿後20
日內向本院補提理由書狀（均須按他造當事人之人數附繕本）「
切勿逕送上級法院」。
                                書記官  莊淑雅
中    華    民    國    98    年    11    月    30    日
附錄本案論罪科刑法條全文：
中華民國刑法第276條
因過失致人於死者，處 2 年以下有期徒刑、拘役或 2 千元以下
罰金。
從事業務之人，因業務上之過失犯前項之罪者，處 5 年以下有
期徒刑或拘役，得併科 3 千元以下罰金。
勞工安全衛生法第31條
違反第5條第1項或第8條第1項之規定，致發生第28條第2項第1款
之職業災害者，處3年以下有期徒刑、拘役或科或併科新台幣15
萬元以下罰金。
法人犯前項之罪者，除處罰其負責人外，對該法人亦科以前項之
罰金。


司法院資訊處製作；財團法人民間司法改革基金會備份。
